臺灣高雄地方法院刑事判決　　　　　　　 94年度訴字第252號
公　訴　人　臺灣高雄地方法院檢察署檢察官
被　　　告　乙○○
上列被告因違反毒品危害防制條例案件，經檢察官提起公訴（93
年度毒偵字第6557號）及移送併辦（94年度毒偵字第179 號、94
年度毒偵字第816 號、94度毒偵字第1985號），嗣因被告就被訴
事實為有罪之陳述，經告知簡式審判程序意旨，並聽取公訴人及
被告之意見後，本院合議庭裁定改由受命法官獨任進行簡式審判
程序審理，判決如下：
    主  文
乙○○連續施用第一級毒品，累犯，處有期徒刑拾月。扣案如附
表所示之物沒收銷燬之。
    事  實
一、乙○○前因竊盜案件，經法院判處有期徒刑10月確定，於民
    國92年10 月27日縮短刑期執行完畢。
二、乙○○前因施用毒品案件，經本院以91年度毒聲字第4934號
    裁定送觀察、勒戒後，認無繼續施用毒品之傾向，於91年12
    月26日執行完畢後釋放，並由臺灣高雄地方法院檢察署檢察
    官以91年度毒偵字第663 號為不起訴處分確定。乙○○竟於
    前揭觀察勒戒執行完畢釋放後5 年內，復基於施用第一級毒
    品海洛因之概括犯意，自93年10月28日起至94年3 月4 日上
    午9 時許止，在其位於高雄市前鎮區○○○路14巷1 弄7 號
    住處的廁所及高雄市旅社等處，以將第一級毒品海洛因置入
    針筒內，加水稀釋後，以注射之方式，及摻入香煙內吸食之
    方式，連續施用第一級毒品海洛因多次。嗣分別於附表所示
    之時間、地點為警查獲並扣得如附表所示之物，並經其同意
    採集尿液送驗結果，均確呈嗎啡陽性反應，始查悉上情。
三、案經高雄縣政府警察局鳳山分局、高雄市政府警察局、前鎮
    分局、苓雅分局報請臺灣高雄地方法院檢察署檢察官偵查起
    訴及移送併辦，嗣經訊問被告後，因被告自白犯罪，經詢問
    公訴人及被告意見後，經合議庭裁定改由受命法官獨任進行
    簡式審判程序。
    理  由
一、本件被告乙○○所犯係法定刑為死刑、無期徒刑、最輕本刑
    為3 年以上有期徒刑以外之罪，於準備程序進行中，被告就
    被訴事實為有罪之陳述，由受命法官告知簡式審判程序之要
    旨，並聽取被告與公訴人之意見後，本院合議庭裁定改由受
    命法官獨任進行簡式審判程序，合先敘明。
二、上揭犯罪事實，業據被告坦承不諱，且被告於前述附表所示
    時間、地點為警查獲後，經警採集其尿液送驗結果，均確呈
    嗎啡陽性反應，此有高雄縣政府衛生局93年11月10日煙毒尿
    液檢驗成績書（見93年度毒偵字第6557號偵查卷第13頁）、
    高雄醫學大學附設中和紀念醫院濫用藥物尿液檢驗報告（93
    年度毒偵字第6557號偵查卷第13頁）、高雄縣政府警察局鳳
    山分局93年度查獲毒品嫌犯尿液流程管制清冊（見93年度毒
    偵字第6557號偵查卷第12頁）、高雄市政府警察局苓雅分局
    偵辦煙毒麻藥案件嫌疑人尿液採證代碼對照表、高雄市政府
    警察局保安警察大隊扣押物品目錄表、高雄市政府警察局前
    鎮分局查獲安非他命毒品案件犯罪嫌疑人姓名對照表各1 份
    、高雄市立凱旋醫院濫用藥物尿液檢驗報告3 份（見94年度
    毒偵字第179 號偵查卷23頁、第41頁、94年度毒偵字第1985
    號卷第10頁）、扣押物品目錄表4 份在卷可稽，並有如附表
    所示之扣案物可按。又扣案之白色粉末計50包（含包裝袋，
    重量詳如附表編號1 、2 、3 、4 所示），經送驗結果均含
    有第一級毒品海洛因之成分，有法務部調查局鑑定通知書4
    份（見93年度毒偵字第6557號偵查卷第5 頁、本院卷第37頁
    、第44頁、第101 頁、第114 頁）在卷可稽；另扣案如附表
    編號1 、2 所示之吸管計27支經送驗，均殘留有第一級毒品
    海洛因，有高雄醫學大學附設中和紀念醫院檢驗報告2 份（
    見本院卷第18頁、第34頁）在卷可稽；且扣案如附表編號4
    所示之注射針筒2 支經送驗結果，殘留有第一級毒品海洛因
    ，有高雄醫學大學附設中和紀念醫院檢驗報告2 份（見本院
    卷第73頁、第74頁）附卷可參。足徵被告之自白，核與事實
    相符，應堪採信。另被告前因施用毒品案件，經本院以91年
    度毒聲字第4934號裁定送觀察、勒戒後，認無繼續施用毒品
    之傾向，於91年12月26日執行完畢後釋放，並由臺灣高雄地
    方法院檢察署檢察官以91年度毒偵字第663 號為不起訴處分
    確定，有臺灣高等法院被告前案紀錄表、臺灣高雄地方法院
    檢察署刑案資料查註紀錄表各1 份在卷可稽，足認被告確於
    前開觀察勒戒執行完畢釋放後，5 年內再犯本條例第10條第
    1 項施用第一級毒品海洛因罪，本案事證明確，被告犯行洵
    堪認定，自應依法論科。
三、按海洛因屬毒品危害防制條例第2 條第2 項第1 款所規定之
    第一級毒品。核被告所為，係犯毒品危害防制條例第10條第
    1 項施用第一級毒品罪。被告持有第一級毒品，復進而施用
    ，其持有毒品之低度行為，為施用第一級毒品之高度行為所
    吸收，不另論罪。被告多次施用毒品，時間緊接，方法相同
    ，所犯為構成要件相同之罪名，顯係基於概括犯意而犯之，
    應依連續犯規定論以一罪，並依法加重其刑。查被告前因竊
    盜案件，經法院判處有期徒刑10月確定，於92年10月27日縮
    短刑期執行完畢，有卷附臺灣高等法院被告前案紀錄表、臺
    灣高雄地方法院檢察署刑案資料查註紀錄表各1 份可按，其
    受有期徒刑之執行完畢，5 年以內再犯有期徒刑以上之罪，
    為累犯，依法遞加重其刑。爰審酌被告施用毒品，足以戕害
    其身心，滋生其他犯罪，惡化治安，嚴重損及公益，且曾經
    觀察勒戒執行完畢後，又再繼續多次施用毒品，仍未能戒絕
    毒品，竟再為施用毒品犯行，顯見其不思悔改，自制力亦顯
    不佳；惟施用毒品行為於本質上係屬自我戕害行為，反社會
    性之程度應屬較低，且犯罪後坦承犯行等一切情狀，酌情量
    處如主文所示之刑。扣案如附表所示之物，均為違禁物，不
    論屬於何人所有，爰依毒品危害防制條例第18條第1 項前段
    規定，沒收銷燬【包裝袋部分，因與第一級毒品海洛因難以
    析離，應一體視同毒品；又扣案物除海洛因外，如前所述，
    其上均殘留有海洛因，因其上之海洛因與該等物品難以析離
    ，應一體視為第一級毒品海洛因；另送驗如有耗損部分，因
    已滅失而不存在，爰不併為諭知沒收銷燬之。】。
四、公訴移送併辦施用第一級毒品之部分（附表編號2 至4）與
    本案起訴（附表編號1）施 用第一級毒品部分，具有連續犯
    之裁判上一罪關係，為起訴效力所及，本院自得予以審理，
    附此敘明。
據上論斷，應依刑事訴訟法第273 條之1 第1 項、第299 條第1
項前段，毒品危害防制條例第10條第1 項、第18條第1 項前段，
刑法第11條、第56條、第47條，判決如主文。
本案經檢察官甲○○到庭執行職務。
中　　華　　民　　國　　94　　年　　8 　　月　　11　　日
                  刑事第十三庭  法　官  陳月雯
以上正本證明與原本無異。
如不服本判決，應於判決送達後10日內，向本院提出上訴狀。
中　　華　　民　　國　　94　　年　　8 　　月　　11　　日
                                書記官  林佳蓉
┌─┬──────┬──────┬───────────┬─────┐
│  │            │            │                      │          │
│編│時  間      │地   點     │  扣  案  物          │偵查案號  │
│號│            │            │                      │          │
├─┼──────┼──────┼───────────┼─────┤
│  │93年10月28日│高雄縣鳳山市│海洛因19包（含包裝袋，│93年度毒偵│
│1 │下午8時5分許│龍成路27號前│驗後淨重3.92公克，空包│字第6557號│
│  │            │            │裝重4.18公克）、殘留有│          │
│  │            │            │海洛因之吸管19支      │          │
├─┼──────┼──────┼───────────┼─────┤
│  │93年12月24日│高雄市前鎮區│海洛因8 包（含包裝袋，│94度毒偵字│
│2 │上午11時20分│忠誠路231-1 │驗後淨重1.92公克，空包│第179號   │
│  │許          │號          │裝重1.2 公克）、殘留有│          │
│  │            │            │海洛因吸管8支         │          │
│  │            │            │                      │          │
├─┼──────┼──────┼───────────┼─────┤
│  │94年1 月19日│高雄市苓雅區│海洛因2 包（含包裝袋，│94年度毒偵│
│3 │下午3時許   │武慶3 路85號│驗後淨重0.35公克，空包│字第816號 │
│  │            │前          │裝重0.33公克）        │          │
│  │            │            │                      │          │
├─┼──────┼──────┼───────────┼─────┤
│  │94年3 月4 日│高雄市前鎮區│海洛因21包（含包裝袋，│94年度毒偵│
│4 │上午10時許  │前鎮街196 號│驗後淨重4.19公克，空包│字第1985號│
│  │            │黎一大旅社  │裝重3.65公克）、殘留有│          │
│  │            │210號房內   │海洛因之注射針筒2支   │          │
└─┴──────┴──────┴───────────┴─────┘
